【裁判字號】    95,易,93
【裁判日期】    950509
【裁判案由】    竊盜
【裁判全文】
臺灣嘉義地方法院刑事判決                95年度易字第93號
公  訴  人  臺灣嘉義地方法院檢察署檢察官
被      告  甲○○
            戊○○
上列被告等因竊盜案件，經檢察官提起公訴（95年度偵字第899
號），本院判決如下：
    主  文
甲○○共同連續於夜間侵入住宅竊盜，累犯，處有期徒刑壹年陸
月。扣案T字型螺絲起子壹支、一字型螺絲起子貳支、手電筒壹
支均沒收。
戊○○共同連續於夜間侵入住宅竊盜，累犯，處有期徒刑壹年肆
月。扣案T字型螺絲起子壹支、一字型螺絲起子貳支、手電筒壹
支均沒收。
    事  實
一、甲○○曾有多項竊盜前科，復因竊盜案件及違反毒品危害防
    制條例案件，分別經本院各判處有期徒刑6月，於93年8月3
    日入監服刑，94年8月3日執行完畢出監；戊○○亦有多項竊
    盜前科，復因違反毒品危害防制條例案件及贓物罪經本院分
    別判處有期徒刑6月及4月，合併定應執行有期徒刑9月，93
    年4月8日入監服刑，於94年1月8日執行完畢出監。竟均不知
    悔改，先由甲○○基於自己犯罪之意思於95年1月24日晚上
    11 時許在嘉義市○區○○路317巷11弄25號前，徒手竊取己○○所有車牌號碼LZX-818號重型機車得手後，於附表編號
    一所示時間地點方法竊得附表所示之物；嗣另與戊○○共同
    基於意圖為自己不法所有之概括犯意聯絡及行為分擔，連續
    於附表編號二所示之時間地點方法竊得附表所示之物。甲○○、戊○○另著手附表編號三所示之行為時，為丙○○、乙○○所發現並制伏後報警處理，經警當場扣得甲○○所有供
    犯罪所用之T字型螺絲起子1支、一字型螺絲起子2支、手電
    筒1支及竊得之贓物，始悉上情。
二、案經嘉義縣警察局民雄分局報請台灣嘉義地方法院檢察署檢
    察官偵查起訴。
    理  由
一、認定犯罪事實所憑之証據及理由：
    訊據被告甲○○及戊○○對於上揭犯罪事實均坦承不諱，且
    有證人丙○○、乙○○於偵查中証述、被竊物品照片4張、
    扣押物品清單及被害人己○○、辛○○、庚○○簽收之贓物
    認領保管單各1紙及3人於警詢時之證詞足憑，核與被告2人
    之自白相符，被告2人前揭犯行應堪認定。
二、論罪科刑之理由：
(一)按螺絲起子客觀上足以對人之生命、身體、安全構成威脅，
    為具有危險性之兇器。核被告甲○○所為係犯普通竊盜罪、
    夜間侵入住宅竊盜罪及攜帶兇器毀越門扇竊盜未遂罪；被告
    戊○○所為係犯夜間侵入住宅竊盜罪及攜帶兇器毀越門扇竊
    盜未遂罪。被告2人多次竊盜犯行，時間緊接，觸犯構成要
    件相同之罪名，顯係基於概括犯意為之，應均依連續犯規定
    論以一罪，並均依法加重其刑。被告甲○○與戊○○間就附
    表編號二、三之犯罪事實有犯意聯絡及行為分擔，均為共同
    正犯。
(二)查被告甲○○前因竊盜案件及違反毒品危害防制條例案件，
    分別經本院各判處有期徒刑6月，於93年8月3日入監服刑，
    94年8月3日執行完畢出監；被告戊○○亦有多項竊盜前科，
    復因違反毒品危害防制條例案件及贓物罪經本院分別判處有
    期徒刑6月及4月，合併定應執行有期徒刑9月，93年4月8日
    入監服刑，於94年1月8日執行完畢出監，此有台灣高等法院
    被告前案紀錄表及全國刑案資料查註表可稽，其等於執行完
    畢5年內再犯本件有期徒刑以上之罪，均為累犯，均應依法
    遞加重其刑。
(三)審酌被告2人竊盜之次數、手段、目的、竊取之財物及犯後
    坦承犯行等一切情狀，量處如主文所示之刑。扣案T字型螺
    絲起子1支、一字型螺絲起子2支、手電筒1支為被告甲○○
    所有供犯罪所用之物，業據被告甲○○自承在卷，爰依法宣
    告沒收。
三、適用法律依據：
(一)刑事訴訟法第299條第1項前段。
(二)刑法第28條、第56條、第321條第1項第1、2、3款、第47條
    、第38條第1項第2款。
本案經檢察官侯德人到庭執行職務
中  華  民  國    95  年    5        月    9        日
                    刑事第二庭  審判長法官  夏金郎
                                      法官  洪嘉蘭
                                      法官  黃義成
以上正本證明與原本無異。
如不服本判決，應於送達後10日內，向本院提出上訴狀。
中  華  民  國    95  年    5        月    9        日
                                    書記官  侯麗茹
附錄法條
刑法第321條：
犯竊盜罪而有左列情形之一者，處六月以上、五年以下有期徒刑：
一  於夜間侵入住宅或有人居住之建築物、船艦或隱匿其內而犯之者。
二  毀越門扇、牆垣或其他安全設備而犯之者。
三  攜帶兇器而犯之者。
四  結夥三人以上而犯之者。
五  乘火災、水災或其他災害之際而犯之者。
六  在車站或埠頭而犯之者。
前項之未遂犯罰之。
 附表：
┌──┬──────┬──────┬───────┬──────────┐
│編號│  時    間  │ 地      點 │  方      式  │   竊  得  物  品   │
├──┼──────┼──────┼───────┼──────────┤
│    │95年01月24日│嘉義市西區北│甲○○徒手侵入│MOTOROLA V170型行動 │
│ 一 │夜間11時30分│湖里海口寮路│辛○○左列4 樓│電話1支（行動電話序 │
│    │許          │112之1號    │陽台未上鎖之住│號：000000000000000 │
│    │            │            │宅            │號）、玉石金元寶1個 │
│    │            │            │              │                    │
├──┼──────┼──────┼───────┼──────────┤
│    │            │            │              │粉紅色手提包1個（內 │
│    │            │            │              │有庚○○之臺灣地區入│
│    │            │            │              │境許可證1張、庚○○ │
│    │            │            │由戊○○負責把│之中華人民共和國身分│
│ 二 │95年01月25日│嘉義縣民雄鄉│風，甲○○徒手│證1張、中國農民銀行 │
│    │凌晨0時5分許│福興村牛稠溪│侵入庚○○左列│金融卡1張、銀手鍊1條│
│    │            │200號       │未上鎖之住宅  │、新臺幣500元紙幣2張│
│    │            │            │              │、100元紙幣1張、50元│
│    │            │            │              │硬幣1個、10元硬幣3個│
│    │            │            │              │、5元硬幣4個、1元硬 │
│    │            │            │              │幣12個）            │
│    │            │            │              │                    │
├──┼──────┼──────┼───────┼──────────┤
│    │            │            │由戊○○負責把│                    │
│    │            │            │風，甲○○持客│                    │
│    │            │            │觀上足為兇器之│                    │
│    │            │            │T字型螺絲起子1│                    │
│ 三 │95年01月25日│嘉義縣民雄鄉│支、一字型螺絲│無（因遭左列住宅對面│
│    │凌晨3時許   │福興村194號 │起子2支著手撬 │之住戶丙○○、乙○○│
│    │            │            │開丁○○左列住│發現制止而未能得手）│
│    │            │            │宅之大門壓克力│                    │
│    │            │            │鎖欲侵入住宅內│                    │
│    │            │            │竊盜          │                    │
└──┴──────┴──────┴───────┴──────────┘


司法院資訊處製作；財團法人民間司法改革基金會備份。
